# 联营企业新股东增资导致投资方股权被动稀释

提问人：hwy0318 时间：2021-07-24 18:15:00
请教陈版主，联营企业在 2021 年 5 月末新增了两名股东，导致公司持有其股权比例从11.25%稀释至9.56%，但公司在联营企业中委派了董事，因此继续采用权益法核算。但是联营企业新增的两名股东，并未实际履行出资义务，即联营企业账面上的实收资本+资本溢价和增资前一致，没有发生变化，仅是办理了工商变更登记，最新的工商信息中企业对联营企业的持股比例已经变为9.56%。请问，公司在确认对联营企业1-6月投资收益时，是按11.25%对1-6月确认投资收时，还是按11.25%确认1-5月的投资收益+9.56%确认 6 月的投资收益？我的理解是，联营企业的公司章程中约定，所有股东按实缴出资比例进行分红，因此两名新增股东未实际出资，公司仍按11.25%确认1-6月的投资收益或损失。然后根据联营企业提供的报表，模拟一笔借：其他应收款，贷：实收资本/资本溢价的分录，根据模拟之后的联营企业净资产乘以9.56%计算得出企业长投的余额，与账面长投余额进行比较，差额计入资本公积-其他资本公积。不知道我的理解是不是正确？
感谢陈版主！

回答人：chenyiwei
在“联营企业的公司章程中约定，所有股东按实缴出资比例进行分红”的前提下，在新股东尚未实缴出资之前，本企业的实缴出资比例并无变化，因此应继续按原股权比例11.25%进行权益法核算。
到新股东实际完成出资时，再根据新股东对联营企业的实际出资情况，进行权益法下被动稀释确认资本公积的会计处理。